【裁判字號】    99,交聲,293
【裁判日期】    991013
【裁判案由】    聲明異議
【裁判全文】
臺灣屏東地方法院交通事件裁定         99年度交聲字第293號
原處分機關  交通部公路總局高雄區監理所屏東監理站
異  議  人
即受處分人  甲○○
上列異議人因違反道路交通管理處罰條例事件，對於交通部公路
總局高雄區監理所屏東監理站民國99年7 月21日所為之處分（原
處分案號：屏監違字第裁82-V00000000號），聲明異議，本院裁
定如下：
    主  文
異議駁回。
    理  由
一、原處分意旨略以：異議人即受處分人甲○○於民國99年6 月
    4 日16時50分許，駕駛車牌號碼B2-3396 號自用小客車，行
    經屏東縣台一線青山路口時，因有駕車行經有燈光號誌管制
    之交岔路口闖紅燈之違規事實，為警攔停掣單舉發，嗣原處
    分機關即交通部公路總局高雄區監理所屏東監理站認異議人
    上開情形，違反道路交通管理處罰條例第53條第1 項之規定
    ，裁處罰鍰新臺幣（下同）2,700 元，並依同條例第63條規
    定記違規點數3 點等語。
二、聲明異議意旨略以：台一線佳冬段戰備道路部分，因為車道
    路面寬廣，外側交通號誌位置不甚恰當，致伊無法察覺該處
    設有號誌，且當時伊視線被大客車阻擋，爰求予撤銷原處分
    ，並責令相關單位改善號誌設置等語。
三、按汽車駕駛人，行經有燈光號誌管制之交岔路口闖紅燈者，
    處1,800 以上5,400 元以下罰鍰；又汽車駕駛人有第53條情
    形者，記違規點數3 點，道路交通管理處罰條例第53條第1
    項、同條例第63條分別定有明文。經查，異議人因有駕車行
    經有燈光號誌管制之交岔路口闖紅燈為屏東縣警察局恆春分
    局車城分駐所員警攔停掣單舉發之事實，為異議人不爭執，
    並據舉發員警曾順元指述甚詳，此有舉發員警出具之職務報
    告在卷可參（見本院卷第16頁）；復參以舉發地點路面開闊
    ，交通號誌豎立處並未有何遮蔽物，於視距甚為良好之情況
    下，舉發員警當可清楚辨識上開交岔路口交通號誌運作情況
    ，而無誤為舉發之情，此有舉發現場照片、舉發現場圖在卷
    可證（見本院卷第17至19、21頁）；再佐以舉發員警係依法
    執勤職務之警員，與異議人素昧平生，並無嫌隙，自無設詞
    誣陷異議人而故為不實舉發之可能。從而，本件異議人於上
    述時、地，確有駕駛前開自小客車闖紅燈之違規情事，應堪
    認定。
四、至異議人辯稱：舉發地點交通號誌設置不甚恰當云云。惟標
    誌、標線、號誌之設置、養護及號誌之運轉，由公路主管機
    關、市區道路主管機關及警察機關依其管轄辦理；遇有道路
    與交通狀況有變更時，應增設必要之標誌、標線、號誌，此
    為道路交通標誌標線號誌設置規則第4 條至第6 條所明文規
    定。因此主管機關其本得於法令授權範圍內，基於權責對於
    各項行政措施為具體裁量、規劃，以求達成道路充分利用、
    維持交通秩序、保障道路使用人往來便利與安全之行政目的
    ，除有違背法令或明顯矛盾、錯誤，司法機關亦不得涉入行
    政權核心領域。異議人對於行政機關具體行政措施如有意見
    ，自應循正當管道向行政機關陳情、反應，尚非可遽此為免
    罰之理由，是其所辯，本院尚難為有利於異議人之認定，為
    無理由。
五、爰依道路交通管理處罰條例第87條第2 項、道路交通案件處
    理辦法第19條，裁定如主文。
中    華    民    國    99    年    10    月    13    日
                  交通法庭      法  官  羅森德
以上正本證明與原本無異。
如不服本裁定應於收受送達後5 日內向本院提出抗告書狀敘述抗
告之理由抗告於臺灣高等法院高雄分院。
中    華    民    國    99    年    10    月    13    日
                                書記官  盧姝伶

司法院資訊處製作；財團法人民間司法改革基金會備份。
